臺灣新竹地方法院簡易庭民事簡易判決　九十年度竹簡字第七二七號
　　原　　　告　乙○○
　　訴訟代理人　甲○○
　　被　　　告　丙○○
右當事人間債務人異議之訴事件，本院判決如左：
    主　　文
原告之訴駁回。
訴訟費用由原告負擔。
  事實及理由
一、原告之聲明：鈞院九十年度執字第六三一九號所為強制執行程序應予撤銷。
二、事實摘要：
（一）原告起訴主張被告於民國八十二年十二月十日向原告之被繼承人林葉窗妹買受
      苗栗市○○段九一、九一之一、九一之二、九一之一七、九一之一八、九一之
      三地號土地之應有部分，雙方簽訂不動產買賣契約書，約定買賣價金為新台幣
      （下同）一千五百萬元，被告應於簽約時給付一百萬元；應於辦理土地共有物
      分割及土地移轉登記完畢時，給付第二期款八百萬元；應於土地貸款完成時，
      付清尾款六百萬元。詎被告未給付任何價金，除預先扣除原告之被繼承人林葉
      窗妹應繳納之土地增值稅二百五十萬元外，被告尚積欠一千二百五十萬元，原
      告為八名法定繼承人之一，繼承林葉窗妹債權八分之一，核算出被告積欠原告
      一百五十六萬二千五百元，原告則依民法第三百三十四條規定抵銷兩造之債權
      、債務關係後，被告尚積欠原告一百零五萬五千三百二十二元。詎被告向本院
      聲請強制執行原告之提存金七萬二千四百五十四元（本院八十四年度存字第一
      七四三號），案列本院九十年度執字第六三一九號強制執行程序，原告爰依強
      制執行法第十四條規定，提起債務人異議之訴。並提出不動產買賣契約書、本
      院九十年度執字第六三一九號執行命令為證。
（二）被告則以其另案訴請原告之被繼承人林葉窗妹、林開和、原告三人返還苗栗市
      ○○段九一、九一之二地號土地事件，業經本院八十三年度訴字第一二二八號
      、台灣高等法院八十四年度上字第一七六一號、最高法院八十六年度台上字第
      七○四號、台灣高等法院八十六年度上更（一）字第一五六號、最高法院八十
      七年度台上字第一四四七號、台灣高等法院八十七年度上更（二）字第二九四
      號民事判決及最高法院八十七年度台上字第一四四九號民事裁定，確定原告應
      自八十三年三月三十一日起至遷讓返還土地之日止，按年給付被告七萬二千四
      百五十四元。被告則先行計算七年之損害金為五十萬七千一百七十八元，向本
      院聲請以九十年度執字第六三一九號強制執行原告之提存金七萬二千四百五十
      四元（本院八十四年度存字第一七四三號），其已於九十年十二月二十七日以
      九十年度取字第二二二六號收取上開提存金，嗣於九十一年八月二十六日撤回
      其餘執行，執行程序業已終結，原告之訴顯無理由。並提出土地登記簿謄本、
      本院民事執行處通知為證。
三、本院依職權調取九十年度執字第六三一九號給付損害金強制執行事件、八十四年
    度存字第一七四三號提存事件（含九十年度取字第二二二六號）全卷。
四、本院之判斷：
（一）原告主張被告於八十二年十二月十日向原告之被繼承人林葉窗妹買受苗栗市○
      ○段九一、九一之一、九一之二、九一之一七、九一之一八、九一之三地號土
      地之應有部分，雙方簽訂不動產買賣契約書，約定買賣價金為一千五百萬元，
      被告應於簽約時給付一百萬元；應於辦理土地共有物分割及土地移轉登記完畢
      時，給付第二期款八百萬元；應於土地貸款完成時，付清尾款六百萬元等情，
      業據其提出不動產買賣契約書為證，並為被告所不爭執，應認為真實。
（二）被告抗辯其以本院八十三年度訴字第一二二八號、台灣高等法院八十四年度上
      字第一七六一號、最高法院八十六年度台上字第七○四號、台灣高等法院八十
      六年度上更（一）字第一五六號、最高法院八十七年度台上字第一四四七號、
      台灣高等法院八十七年度上更（二）字第二九四號民事確定判決及最高法院八
      十七年度台上字第一四四九號民事確定裁定為執行名義，計算原告應給付七年
      之損害金為五十萬七千一百七十八元，向本院聲請以九十年度執字第六三一九
      號強制執行原告之提存金七萬二千四百五十四元（本院八十四年度存字第一七
      四三號），其已於九十年十二月二十七日以九十年度取字第二二二六號收取上
      開提存金，嗣於九十一年八月二十六日撤回其餘執行，執行程序業已終結等情
      ，業據其提出本院民事執行處通知為證，且經本院依職權調取九十年度執字第
      六三一九號強制執行事件、八十四年度存字第一七四三號提存事件（含九十年
      度取字第二二二六號）全卷，查核屬實。
（三）按執行名義成立後，如有消滅或妨礙債權人請求之事由發生，債務人得於強制
      執行程序終結前，向執行法院對債權人提出異議之訴。如以裁判為執行名義時
      ，其為異議原因之事實發生在前訴訟言詞辯論終結後者，亦得主張之，強制執
      行法第十四條第一項定有明文。查原告主張之本院九十年度執字第六三一九號
      強制執行事件，因被告於九十年十二月二十七日以九十年度取字第二二二六號
      收取八十四年度存字第一七四三號之提存金七萬二千四百五十四元，嗣經被告
      於九十一年八月二十六日撤回其餘執行，該執行程序業已終結，有如前述，是
      以原告上開主張，已欠缺權利保護要件，本件異議之訴顯無理由，應予駁回。
三、結論：原告之訴為無理由，依民事訴訟法第七十八條，判決如主文。
中　　　華　　　民　　　國　　九十一　　年　　　十　　　月　　　四　　　日
                                  臺灣新竹地方法院民事第一庭
~B法　　　官　黃美文
右為正本係照原本作成。
如對本判決上訴，須於判決送達後二十日內向本院提出上訴狀（須按他造當事人之人
數附繕本）。
~B法院書記官　洪木志
中　　　華　　　民　　　國　　九十一　　年　　　十　　　月　　　八　　　日
